# 老师请教一下，私募股权基金募集户

提问人：闪电一强 时间：2017-06-20 10:08:15
以我公司名义开的募集账户，契约型基金，以产品开的托管户，募集户入账出账是记在我公司帐里吗？借：银行存款 贷：其他应付款 利息 借：银行存款 贷：其他应付款 转入托管户 借：其他应付款 贷：银行存款

回答人：chenyiwei
管理人在会计核算时必须严格区分其自有财产和受托管理的基金财产之间的界限，不可混为一个账套核算。就你说的情况而言，如果款项最初是以你公司名义开立的银行账户过渡，再转入以产品名义开立的托管户，则你通过其他应付款核算的做法基本合理。

提问人：闪电一强 时间：2017-06-23 10:04:18
陈老师您好，产品是单独建账，指引是这么写的（基金管理人和基金托管人对所管理、托管的基金应当以基金为会计核算主体，单独建账、独立核算，单独编制财务会计报告。不同基金之间在名册登记、账户设置、资金划拨、账簿记录等方面应当相互独立。）我这笔钱直接记到产品帐里可以吗，不在管理人的帐里体现（因为这个账户的名称是我公司所以我不太清楚应该放到哪个帐里）。

回答人：chenyiwei
但如果这笔帐是经过你公司自有财产的帐户的，则在你公司的账务中也应留下记录痕迹，保证可以与*核对一致。